臺灣高等法院臺中分院刑事裁定　
110年度聲字第2656號
聲  請  人  臺灣高等檢察署臺中檢察分署檢察官     
受  刑  人  梁立傑
上列聲請人因受刑人數罪併罰有二裁判以上，聲請定其應執行之
刑（聲請案號：110年度執聲字第1258號），本院裁定如下：
    主  文
梁立傑因犯如附表所示各罪所處之刑，應執行有期徒刑玖年。
    理  由
一、聲請意旨略以：受刑人梁立傑因違反毒品危害防制條例等數
    罪，先後經判決確定如附表，數罪中雖有刑法第50條第1項
    但書所列情形，惟受刑人已請求檢察官聲請定應執行刑，有
    臺灣臺中地方檢察署民國110年10月14日是否請求定應執行
    刑調查表足稽，應依刑法第50條第2項、第53條、第51條第5
    款規定，定其應執行之刑，爰依刑事訴訟法第477條第1項聲
    請裁定。
二、按數罪併罰，有二裁判以上者，依刑法第51條之規定，定其
    應執行之刑。數罪併罰，分別宣告其罪之刑，如宣告多數有
    期徒刑者，於各刑中之最長期以上，各刑合併之刑期以下，
    定其刑期。但不得逾30年。刑法第53條、第51條第5款分別
    定有明文。又刑法第50條規定：「（第1項）裁判確定前犯
    數罪者，併合處罰之。但有下列情形之一者，不在此限：一
    、得易科罰金之罪與不得易科罰金之罪。二、得易科罰金之
    罪與不得易服社會勞動之罪。三、得易服社會勞動之罪與不
    得易科罰金之罪。四、得易服社會勞動之罪與不得易服社會
    勞動之罪。（第2項）前項但書情形，受刑人請求檢察官聲
    請定應執行刑者，依第51條規定定之。」
三、查本件受刑人因犯如附表所示數罪，經臺灣臺中地方法院及
    本院先後判處如附表所示之刑確定，有各該案件判決書及臺
    灣高等法院被告前案紀錄表附卷可稽。而受刑人所犯附表編
    號3部分，為得易科罰金且得易服社會勞動之罪，其餘部分
    ，為不得易科罰金且不得易服社會勞動之罪；本件自屬刑法
    第50條第1項但書規定之情形。茲據受刑人於110年10月14日
    請求檢察官就附表所示數罪聲請合併定應執行刑，有「臺灣
    臺中地方檢察署刑法第50條第1項但書案件是否請求定應執
    行刑調查表」在卷為憑，合於刑法第50條第2項規定，本院
    審核結果，認檢察官聲請為有理由，應予准許，並衡酌受刑
    人所犯各罪之犯罪類型、行為態樣、手段、動機、侵害法益
    種類及責任非難程度，以及本院函知受刑人得於文到5日內
    就本件定應執行刑陳述意見，受刑人具狀表示無意見(見卷
    附本院函稿、陳述意見調查表)等情狀，經整體評價後，定
    其應執行刑如主文所示。
四、據上論斷，應依刑事訴訟法第477條第1項，刑法第50條第2
    項、第51條第5款、第53條，裁定如主文。
中　　華　　民　　國　　110 　年　　11　　月　　10　　日
                  刑事第八庭  審判長法  官  林清鈞
                                    法  官  簡婉倫
                                    法  官  黃小琴
以上正本證明與原本無異。
如不服本裁定，應於收受送達後5日內向本院提出抗告書狀(須附
繕本)。因疫情而遲誤不變期間，得向法院聲請回復原狀。

                                    書記官  李宜珊
　　　　　　　　　　　　　　　　　　
中　　華　　民　　國　　110 　年　　11　　月　　10　　日
附表：     編號  1 2 3 罪名  毒品危害防制條例 毒品危害防制條例 詐欺 宣告刑  有期徒刑1年10月 有期徒刑3年7月 有期徒刑2月 犯罪日期  107/10/09 107/08/07 107/08/15 偵查機關 年度案號  彰化地檢107年度 偵字第10733號 臺中地檢107年度 偵字第24451號 臺中地檢108年度 偵字第13096號 最後事實審 法　院 臺灣高等法院 臺中分院 臺灣臺中地方法院 臺灣臺中地方法院  案　號 109年度上訴字 第847號 108年度訴字 第2084號 108年度易字 第2896號  判決日期 109/06/10 109/05/27 108/12/30 確定判決 法院 臺灣高等法院 臺中分院 臺灣臺中地方法院 臺灣臺中地方法院  案號 109年度上訴字 第847號 108年度訴字 第2084號 108年度易字 第2896號  判　　決 確定日期 109/07/10 109/08/27 109/02/25 是否為得易科 罰金之案件  不得易科罰金 不得易服社會勞動 不得易科罰金 不得易服社會勞動 得易科罰金 得易服社會勞動 備註  彰化地檢109年度 執字第3516號 臺中地檢110年度 執字第923號 臺中地檢109年度 執字第3280號   編號1至3曾定應執行有期徒刑4年10月   
附表：     編號  4 5 6 罪名  肇事逃逸 妨害公務 毒品危害防制條例 宣告刑  有期徒刑1年3月 有期徒刑10月 有期徒刑3年9月 犯罪日期  108/03/26    108/07/21 108/01/28 偵查機關 年度案號  臺中地檢109年度 偵字第13846號 臺中地檢108年度 偵字第24076等號 臺中地檢108年度 偵字第24076等號 最後事實審 法　院 臺灣臺中地方法院 臺灣臺中地方法院 臺灣高等法院 臺中分院  案　號 109年度交訴字 第228號 108年度訴字第2311 、2836號、109年度訴字第222號 109年度上訴字第 2641、2655、2656號  判決日期 109/12/02 109/08/26 110/08/10 確定判決 法院 臺灣臺中地方法院 臺灣臺中地方法院 臺灣高等法院 臺中分院  案號 109年度交訴字 第228號 108年度訴字第2311 、2836號、109年度訴字第222號 109年度上訴字第 2641、2655、2656號  判　　決 確定日期 110/01/27 109/09/24 110/09/13 是否為得易科 罰金之案件  不得易科罰金 不得易服社會勞動 不得易科罰金 不得易服社會勞動 不得易科罰金 不得易服社會勞動 備註  臺中地檢110年度 執字第3253號 臺中地檢109年度執字第15879號 臺中地檢110年度執字第11391號   (本欄空白) 編號5至9曾定應執行有期徒刑5年10月  
附表：     編號  7 8 9 罪名  毒品危害防制條例 毒品危害防制條例 毒品危害防制條例 宣告刑  有期徒刑3年8月 有期徒刑3年8月 有期徒刑1年11月 犯罪日期  108/02/02 108/05/13 108/07/21 偵查機關 年度案號  臺中地檢108年度 偵字第24076等號 臺中地檢108年度 偵字第24076等號 臺中地檢108年度 偵字第24076等號 最後事實審 法　院 臺灣高等法院 臺中分院 臺灣高等法院 臺中分院 臺灣高等法院 臺中分院  案　號 109年度上訴字第 2641、2655、2656號 109年度上訴字第 2641、2655、2656號 109年度上訴字第 2641、2655、2656號  判決日期 110/08/10 110/08/10 110/08/10 確定判決 法院 臺灣高等法院 臺中分院 臺灣高等法院 臺中分院 臺灣高等法院 臺中分院  案號 109年度上訴字第 2641、2655、2656號 109年度上訴字第 2641、2655、2656號 109年度上訴字第 2641、2655、2656號  判　　決 確定日期 110/09/13 110/09/13 110/09/13 是否為得易科 罰金之案件  不得易科罰金 不得易服社會勞動 不得易科罰金 不得易服社會勞動 不得易科罰金 不得易服社會勞動 備註  臺中地檢110年度執字第11391號 臺中地檢110年度執字第11391號 臺中地檢110年度執字第11391號   編號5至9曾定應執行有期徒刑5年10月